臺灣桃園地方法院刑事判決　　　　　　　94年度易字第1342號
公　訴　人　台灣桃園地方法院檢察署檢察官
被　　　告　甲○○
上列被告因違反毒品危害防制條例案件，經檢察官提起公訴（94
年度毒偵字第 4162 號），被告為有罪之陳述，本院裁定由受命
法官獨任進行簡式審判，茲判決如下︰
    主  文
甲○○施用第二級毒品，處有期徒刑肆月，如易科罰金，以參佰
元折算壹日，扣案甲基安非他命壹包（含塑膠袋實秤毛重三點一
一六公克，連同包裝之塑膠袋壹個）沒收銷毀之。
    事  實
一、甲○○前於民國九十二年間因施用毒品案件，經本院於九十
    二年九月十二日，以九十二年度毒聲字第二二六五號裁定觀
    察、勒戒，經觀察、勒戒後，認無繼續施用毒品之傾向，於
    九十三年五月十五日執行完畢釋放出監，並經臺灣桃園地方
    法院檢察署檢察官於九十三年五月十七日，以九十三年度毒
    偵緝字第一二九號不起訴處分確定。
二、惟甲○○仍不知悔改，明知毒品甲基安非他命屬毒品危害防
    制條例規定禁止持有、施用之第二級毒品（下簡稱：安非他
    命），竟於觀察、勒戒執行完畢經釋放後五年內，基於施用
    安非他命之犯意，於九十四年六月二十一日二十三時許，在
    桃園縣中壢市○○○街某友人住處，施用安非他命一次。嗣
    為警於九十四年六月二十二日二十三時三十分許，在桃園縣
    中壢市○○○街四四六號前查獲，並當場扣得第二級毒品安
    非他命一包（含塑膠袋實秤毛重三點一一六公克）。
三、案經桃園縣政府警察局中壢分局報請臺灣桃園地方法院檢察
    署檢察官偵查起訴。
    理  由
一、被告甲○○於本院審理時對於在上開時、地，施用安非他命
    一次之事實坦承不諱，被告於九十四年六月二十三日某時許
    經警採尿送台灣尖端先進生技醫藥股份有限公司以酵素免疫
    分析法初步篩檢，再以極精密之氣相層析質譜儀分析法（Ｇ
    Ｃ＼ＭＳ）確認，尿中檢出安非他命成分，此有被採尿人姓
    名編號對照表、檢體監管紀錄表、臺灣尖端先進生技醫藥股
    份有限公司濫用藥物檢驗報告各一份可憑。按以免疫分析法
    鑑驗時，當其他藥物與安非他命化學結構相近才可能引起偽
    陽性反應。檢體再經氣相層析質譜儀確認，可將免疫分析法
    所造成之偽陽性結果排除，不致產生安非他命偽陽性反應，
    此先後經行政院衛生署管制藥品管理局九十年一月二十日管
    檢字第九一０九一號及九十年八月十六日管檢字第九六九四
    六號分別函述甚明，被告之尿液經初驗及複驗，已足認其尿
    中確有安非他命類毒品之陽性反應。參以安非他命經口服投
    與後，約百分之七十於二十四小時內自尿中排出，約百分之
    九十於九十六小時內自尿中排出，由於目前國內尿液中安非
    他命之檢驗僅為鑑定其是否呈陽性反應而未定其含量，且安
    非他命成分之檢出與其投與方式，投與量、個人體質、採尿
    時間與檢測儀器之精密度等諸多因素有關，因此僅憑尿液中
    呈安非他命陽性反應，並無法確實推算吸食時間距採集時間
    之長短，惟依上述資料推斷，最長可能不會超過四日（九十
    六小時）等情，亦經行政院衛生署藥物食品檢驗局八十一年
    二月八日藥檢壹字第一一五六號函敘明斯旨明確。並有扣
    案之白色結晶體一包，經送鑑驗，檢出安非他命成分，含塑
    膠袋實秤毛重三點一一六公克等情，亦有行政院衛生署管制
    藥品管理局檢驗成績書一紙在卷，足認被告自白其有於上開
    時、地，施用安非他命一次等情與事實相符。
二、被告前於九十二年間因施用毒品案件，經本院於九十二年九
    月十二日，以九十二年度毒聲字第二二六五號裁定觀察、勒
    戒，經觀察、勒戒後，認無繼續施用毒品之傾向，於九十三
    年五月十五日執行完畢釋放出監，並經臺灣桃園地方法院檢
    察署檢察官於九十三年五月十七日，以九十三年度毒偵緝字
    第一二九號不起訴處分確定，有臺灣桃園地方法院檢察署刑
    案資料查註紀錄表、臺灣高等法院被告前案紀錄表各一份在
    卷足憑。依上開說明，被告係於觀察、勒戒執行完畢經釋放
    後，五年內再犯本件施用安非他命罪，檢察官予以起訴，即
    無不合。本件事證已經明確，被告犯行堪予認定。
三、核被告所為，係犯毒品危害防制條例第十條第二項之施用第
    二級毒品罪。被告施用安非他命前之持有安非他命之低度行
    為，為高度之施用行為所吸收，不另論罪。爰審酌被告有事
    實欄一所載之違反毒品危害防制條例案件前科，又犯本件同
    罪質之施用第二級毒品罪，惡性較重，惟念其所犯屬自殘行
    為，犯後為前開自白等一切情狀，而量處如主文所示之刑，
    並諭知易科罰金之折算標準，以示懲儆。扣案之白色結晶體
    一包（含塑膠袋實秤毛重三點一一六公克），經鑑定含第二
    級毒品安非他命成分，有前引行政院衛生署管制藥品管理局
    檢驗成績書一紙在卷，上開毒品係本件供被告施用第二級毒
    品所用而當場查獲，業據被告審理時供明，應依毒品危害防
    制條例第十八條第一項前段規定，諭知沒收銷燬。另直接包
    裹上開安非他命之塑膠袋一個，因直接包裝上開安非他命而
    與之密切接觸，與安非他命已不可析離，與上開安非他命一
    併沒收，一併敘明。
四、被告於準備程序中，就被訴事實為有罪之陳述，是本件合於
    刑事訴訟法第二百七十三條之一第一項之要件，經本院裁定
    由受命法官獨任進行簡式審判程序，併於敘明。
據上論斷，應依刑事訴訟法第二百七十三條之一第一項、第二百
九十九條第一項前段，毒品危害防制條例第十條第二項、第十八
條第一項前段，刑法第十一條、第四十一條第一項前段，罰金罰
鍰提高標準條例第二條，判決如主文。
本案經檢察官徐文豪到庭執行職務。
中　　華　　民　　國　　94　　年　　12　　月　　7 　　日
                  刑事第三庭法  官  尹  良
上正本證明與原本無異。
如不服本判決，應於判決送達後十日內向本院提出上訴狀 (應附
繕本)， 上訴於臺灣高等法院。
                            書記官  廖宜政
中　　華　　民　　國　　94　　年　　12　　月　　7 　　日
附論罪科刑法條：
毒品危害防制條例第十條
施用第一級毒品者，處六月以上五年以下有期徒刑。
施用第二級毒品者，處三年以下有期徒刑。
